【裁判字號】    99,交聲,2450
【裁判日期】    991130
【裁判案由】    聲明異議
【裁判全文】
臺灣高雄地方法院交通事件裁定        99年度交聲字第2450號
原處分機關  高雄市政府交通局
代  表  人  王國材
異  議  人
即受處分人  許永祥
上列異議人即受處分人因違反道路交通管理處罰條例案件，對於
高雄市政府交通局民國99年8 月13日所為之高市交裁字第裁32-B
00000000號裁決聲明異議，本院裁定如下：
    主  文
異議駁回。
    理  由
一、原處分意旨略以：異議人即受處分人許永祥（下稱異議人）
    於民國98年9 月16日晚間7 時30分許，騎乘車牌號碼599-CL
    S 號重型機車，未依規定戴安全帽，在高雄市○○路與察哈
    爾二街口為警查獲，當場掣單舉發，爰依道路交通管理處罰
    條例（下稱道交條例）第31條第6 項規定，裁處罰鍰新臺幣
    （下同）500 元之處分等情。
二、聲明異議意旨略以：本件違規罰鍰已繳，原處分機關卻未予
    銷案等語。
三、按機器腳踏車駕駛人或附載座人未依規定戴安全帽者，處駕
    駛人500 元罰鍰，道交條例第31條第6 項定有明文。經查，
    異議人於前揭時、地騎乘重型機車未依規定戴安全帽，為警
    攔停當場掣單舉發，並經異議人簽收，且經高雄市政府交通
    局裁處上開罰鍰等情，未見異議人有爭執之意，且有高雄市
    政府警察局98年9 月16日高市警交字第B00000000 號舉發違
    反道路交通管理事件通知單、高雄市政府交通局99年8 月13
    日高市交裁字第裁32-B00000000號裁決書各1 份在卷可稽（
    見本院99年度交聲字第2450號卷第3 至4 頁），堪可認定。
    而異議人就上開交通違規事件並未依規定繳納罰鍰，是該違
    規事件仍由高雄市政府交通局列管中乙節，業據高雄市政府
    交通局於99年8 月20日高市交裁字第裁0000000000號移送書
    說明綦詳（見同上卷第2 頁），是異議人辯稱其已繳納罰鍰
    云云，已難採信。況本院於99年11月4 日發函命異議人於文
    到10日內具狀說明係何時、何地向何機構繳納上開罰鍰，並
    提出繳納該筆罰鍰之相關證明資料，有本院函稿1 份可參（
    見本院99年度交聲字第2449號卷第15頁），然異議人至本院
    裁定（99年11月30日）前均未提出任何說明或相關證明文件
    ，自難僅憑異議人前開辯詞，遽認其已依規定繳納上開罰鍰
    。是異議人前開所辯，尚不足採認。
四、綜上，異議人於前揭時、地，有騎乘機器腳踏車未依規定戴
    安全帽之交通違規行為，事證明確，堪以認定。原處分機關
    依道交條例第31條第6 項規定，裁處異議人罰鍰500 元之處
    分，核無違誤。異議人聲明不服，為無理由，不應准許。是
    本件聲明異議為無理由，應予駁回。
五、據上論斷，依道路交通事件處理辦法第18條，裁定如主文。
中    華    民    國    99    年    11    月    30    日
                  交通法庭  法  官  毛妍懿
以上正本證明與原本無異。
如不服本裁定，應於收受送達後5 日內向本院提出抗告狀。
中    華    民    國    99    年    12    月    3     日
                            書記官  林晏光

司法院資訊處製作；財團法人民間司法改革基金會備份。
